【裁判字號】    97,交聲,967
【裁判日期】    970530
【裁判案由】    交管條例聲異
【裁判全文】
臺灣板橋地方法院交通事件裁定         97年度交聲字第967號
原處分機關  交通部公路總局臺北區監理所板橋監理站
異  議  人
即受處分人  甲○○
上列異議人即受處分人因違反道路交通管理處罰條例事件，對於
交通部公路總局臺北區監理所板橋監理站中華民國97年5 月12日
所為之處分（原處分案號：板監裁字第裁41-C00000000號），聲
明異議，本院裁定如下：
    主  文
異議駁回。
    理  由
一、原處分意旨略以：異議人即受處分人甲○○於民國97年4 月
    10日14時56分許，騎乘車號QY5-095 號輕型機車，行經臺北
    縣中和市○○路○ 段與莒光路之交岔路口時，有「駕車行經
    有燈光號誌管制之交岔路口闖紅燈」之違規行為，經警員當
    場攔停，並填製臺北縣政府警察局北縣警交字第C00000000
    號舉發違反道路交通管理事件通知單（下稱舉發通知單）舉
    發，並經原處分機關於97年5 月12日以板監裁字第裁41-C00
    000000號違反道路交通管理事件裁決書，依道路交通管理處
    罰條例第53條第1 項之規定，裁處罰鍰新臺幣（下同）1,80
    0 元，並依同條例第63條第1 項第3 款之規定，記違規點數
    3 點。
二、異議意旨略以：伊當日係由臺北縣中和市○○路○ 段往板橋
    方向行駛，行至中山路3 段與莒光路交岔口時，因伊所駕駛
    之車輛係改裝成殘障人士專用騎乘之四輪機車，尚不及將車
    輛轉正，即見到莒光路車行方向之號誌轉換成綠燈，故依該
    綠燈號誌往莒光路方向繼續行駛，伊係謹守交通規則之人，
    並未違規，為此聲明異議，請求撤銷原處分云云。
三、按道路交通管理處罰條例所稱之汽車，包括機器腳踏車；汽
    車駕駛人，行經有燈光號誌管制之交岔路口闖紅燈者，處新
    臺幣1,800 元以上5,400 元以下罰鍰；又汽車駕駛人駕駛汽
    車違反道路交通管理處罰條例第53條規定者，除應依該條所
    規定之罰鍰處罰外，並記違規點數3 點，道路交通管理處罰
    條例第3 條第8 款、第53條第1 項、第63條第1 項第3 款分
    別定有明文。
四、經查：臺北縣中和市○○路○ 段與莒光路之交岔路口設置有
    燈光號誌管制一節，為異議人所不爭執，堪信屬實。再異議
    人於前揭時、地，騎乘機車違規闖紅燈之情，業經本院勘驗
    舉發當時之現場錄影光碟，可知異議人所駕機車尚未行駛至
    臺北縣中和市○○路○ 段與莒光路之交岔路口之停止線時，
    莒光路車行方向之燈光號誌即已轉變為綠燈，異議人於該莒
    光路之該號誌轉變為綠燈後之第13秒，始由中山路方向（此
    時中山路方向之燈光號誌已變轉為紅燈）直行至該路口，再
    左轉至莒光路等情，有本院勘驗筆錄在卷可稽，足徵異議人
    確有違規闖紅燈之情無疑。是異議人空言辯稱：係行至交岔
    路口後，因燈號轉換，始改向行駛云云，顯與事證不符，所
    辯無非卸責之詞，殊無可採。
五、綜上所述，本件異議人確有於前揭時、地，有「駕車行經有
    燈光號誌管制之交岔路口闖紅燈」之違規行為，事證明確。
    從而，原處分機關依道路交通管理處罰條例第53條第1 項之
    規定，裁處罰鍰1, 800元，並依同條例第63條第1 項第3 款
    之規定，記違規點數3 點，其認事用法均無違誤，裁罰亦無
    不當，本件異議為無理由，應予駁回。
據上論斷，應依道路交通管理處罰條例第87條第2 項，道路交通
案件處理辦法第19條，裁定如主文。
中    華    民    國    97    年    5     月    30    日
                  交通法庭    法  官  鄧雅心
以上正本證明與原本無異。
如不服本裁定，應於送達後5 日內，向本院提出抗告狀。
                              書記官  王小芬
中    華    民    國    97    年    5     月    30    日


司法院資訊處製作；財團法人民間司法改革基金會備份。
